臺灣高等法院民事裁定
110年度聲再字第70號
聲  請  人  林銘麒  

上列聲請人因與相對人國立臺北教育大學間債務人異議之訴聲請
再審事件，對於中華民國110年2月22日本院109年度聲再字第185
號確定裁定聲請再審，本院裁定如下： 
    主  文
聲請駁回。
聲請訴訟費用由聲請人負擔。
    理  由
一、按聲請再審，應依民事訴訟法第507條準用第501條第1項第4
    款規定表明再審理由，此為必須具備之程式。所謂表明再審
    理由，必須指明確定裁定有如何合於法定再審事由之具體情
    事，始為相當，倘僅泛言有何條款之再審事由，無具體情事
    者，仍難謂已合法表明再審理由。如未表明再審理由，法院
    無庸命其補正。又當事人聲請再審，雖聲明係對某件再審裁
    定為再審，但審查其再審訴狀理由，實為指摘原確定裁判或
    前次之再審裁判如何違法，而對該聲明不服之再審裁定，則
    毫未指明有如何法定再審理由，此種情形，可認為未合法表
    明再審事由，逕以其再審之聲請為不合法駁回之（最高法院
    69年度第3次民事庭會議決定㈠意旨參照）。
二、經查，本院109年度聲再字第185號確定裁定（下稱原確定裁
    定）係以聲請人持相同之再審事由對本院109年度聲再字第1
    11號裁定聲請再審，違反民事訴訟法第498條之1規定，未合
    法表明再審理由，再審之聲請不合法為由，駁回其再審聲請
    。聲請人雖以民事訴訟法第496條第1項第1款、第9款及第49
    7條規定（再審聲請狀誤載為第436條之7）為再審理由，對
    於原確定裁定聲請再審，惟核其再審聲請狀內表明之再審理
    由，均係陳述受理伊與相對人間債務人異議之訴事件之法院
    有重要證據漏未審酌、判決基礎之證物係偽造或變造、證據
    辨別不當、土地所有權人和土地管理人辨別不清、房屋所有
    人辨別不當、適用法規錯誤之情形，及原確定裁定未依法官
    法第13條規定審酌上開違背法令事項而為公正審判，駁回再
    審聲請，而准許再審被告之執行命令等語（見本院卷第4至8
    頁），所檢附證物即相對人國立臺北教育大學95年10月18日
    北教大總字第0950006101號函、臺灣臺北地方檢察署97年度
    偵字第6420號不起訴處分書、系爭土地謄本、國有基地租賃
    契約書、相對人於本院101年度上字第900號事件102年1月29
    日答辯狀、相對人於系爭執行事件104年5月8日呈報狀、臺
    北市政府工務局新工處104年4月20日北市工新配字第104634
    65900號函、臺北市政府104年12月4日府都建字第104616927
    00號函、身分證、駕駛執照及戶籍謄本等件（見本院卷第11
    至28頁），亦與原確定裁定聲請再審時檢附證據相同（見本
    院卷第31頁）。惟對於原確定裁定究竟有如何合於民事訴訟
    法第496條第1項第1款、第9款及第497條再審事由之具體情
    事，未予敘明，依前揭說明，其聲請自非合法，應予駁回。
三、據上論結，本件再審之聲請為不合法，爰裁定如主文。
中　　華　　民　　國　　110 　年　　3 　　月　　29  　日
               民事第二十四庭
                       審判長法  官  胡宏文
                             法  官  朱慧真
                             法  官  陳筱蓉
正本係照原本作成。
不得抗告。
中　　華　　民　　國　　110 　年　　3 　　月　　29　　日
　　　　　　   　　　　　　　書記官  陳珮茹